# 专利权过期失效的问题

提问人：liruihong 时间：2015-12-03 08:54:53
请教个问题：公司外购的专利权过期失效了，这个技术还在使用，未来仍可以给公司带来价值，符合无形资产的条件，是否可以继续做为无形资产？是否不能叫做专利权了？

回答人：chenyiwei
确认资产的标准是能够给企业带来经济利益流入，而不是有无有效的权属证书。这种情况下可以继续确认为无形资产，但是由于外部环境变化，其为本企业带来经济利益的能力会降低，建议考虑缩短摊销年限和在期末从严进行减值测试。